【裁判字號】    89,易,201
【裁判日期】    890316
【裁判案由】    贓物
【裁判全文】
臺灣屏東地方法院刑事判決                          八十九年度易字第二一號
    公  訴  人  臺灣屏東地方法院檢察署檢察官
    被      告  乙○○
右列被告因贓物案件，經檢察官提起公訴 (八十九年度偵字第四五八號)，本院判決
如左：
    主  文
乙○○故買贓物，處罰金陸仟元，如易服勞役，以參佰元折算壹日。
    事  實
一、乙○○在屏東巿中正路二八九號開設檳榔攤，於八十九年一月十二日，明知其並
    不認識且姓名不詳只知綽號「紅龜」之男子，以機車載至其檳榔攤向其兜售之童
    裝一百三十六件，竟願意將總價高達新台幣三萬五千元之該批童裝，以每件三十
    元、總價五千元之賤價即出售，顯可知該批童裝係來路不明之贓物之情況下，因
    為貪圖便宜，竟仍加以買受後，於同址擺設攤販並以每件一百元之高價出售，嗣
    於同年月十三日十八時許經於同年月十日十五時三十分許失竊該批童裝之所有權
    人甲○○發現而報警查獲。
二、案經屏東縣警察局屏東分局移送臺灣屏東地方法院檢察署檢察官偵查起訴。
    理  由
一、訊據被告乙○○雖坦承向「紅龜」購買前揭童裝之事實，惟否認犯行，辯稱：不
    知該批童裝係贓物云云。惟查，該批童裝係被害人甲○○於同年月十日十五時三
    十分許失竊，業據甲○○指述在卷，自屬贓物；又該批童裝巿價高達三萬五千元
    之事實，亦據甲○○指述在卷，被告僅以五千元之賤價即可購得，已足懷疑；再
    佐以其以每件三十元之賤價購入後係以每件一百元之高價出售，顯足見其明知該
    批童裝之價值甚高始加以購入，其有贓物之認識足以認定。綜上所述，被告上開
    辯詞顯係卸責之詞，不足採信，其犯行，事證明確，足以認定。
二、核被告所為，係犯刑法第三百四十九條第二項之故買贓物罪。茲審酌被告犯後猶
    否認犯行，態度不佳，犯罪之動機在於貪圖小利，該批童裝之價值只有三萬餘元
    ，總價並非甚高等一切情狀，爰量處如主文所示之刑，並諭知如易服勞役之折算
    標準。
據上論斷，應依刑事訴訟法第二百九十九條第一項，刑法第三百四十九條第二項、第
四十二條第二項，罰金罰鍰提高標準條例第一條前段、第二條，判決如主文。
中      華      民      國    八十九    年      三      月     十六     日
                                      臺灣屏東地方法院刑事第二庭
                                          法  官  郭文通
右判決正本證明與原本無異。
對於本判決如有不服應於收受送達後十日內向本院提出上訴書狀上訴於台灣高等法院
高雄分院並按他造當事人之人數附具繕本。
                                          書記官  洪榮華
中      華      民      國    八十九    年      三      月     十七     日
附錄本案論罪科罰法條：
刑法第三百四十九條第二項。
搬運、寄藏、故買贓物或為牙保者，處五年以下有期徒刑、拘役或科或併科一千元以
下罰金。


司法院資訊處製作；財團法人民間司法改革基金會備份。
